Minutes et répertoires du notaire Pierre II GRANDRYE, 13 juin 1645 - 14 juillet 1653 (étude V)
Archives nationales
- Minutes de Pierre II GRANDRYE, janvier 1645 - 14 juillet 1653; MC/ET/V/99 - MC/ET/V/112
  - Minutes. 1650, MC/ET/V/106
    - Bail. AMAURY, Jean. LEMOYNE, Louis., 19 juillet 1650; MC/ET/V/106
      bail; Amaury, Jean; Lemoyne, Louis
    - Bail. HUGE, Hélie. BUTIN, François., 19 juillet 1650; MC/ET/V/106
      bail; Huge, Hélie; Butin, François
    - Accord. REGNAULT, Jean. CUVILLIER, Philippe., 21 juillet 1650; MC/ET/V/106
      accord; Regnault, Jean; Cuvillier, Philippe
    - Promesse de Mariage. CIVIAUX, François. NOIRET, Catherine., 23 juillet 1650; MC/ET/V/106
      promesse; Civiaux, François; Noiret, Catherine
    - SERRURIER (garçon) ERINAULX (François) § promesse de mariage, 23 juillet 1650; MC/ET/V/106
      contrat de mariage; Erinaulx, François
    - ERINAULX (François) garçon serrurier demeurant à l'hôtel Dieu de Paris § promesse de mariage entre .. et Catherine NOIRET, 23 juillet 1650; MC/ET/V/106
    - Transport. YVONNET, Jean-Jacques. PRIGAT, Jean., 24 juillet 1650; MC/ET/V/106
      cession; Yvonnet, Jean-Jacques; Prigat, Jean
    - Titre nouvel. MENY, Antoine. GRANGE, Côme., 26 juillet 1650; MC/ET/V/106
      titre nouvel; Meny, Antoine; Grange, Côme
    - Bail. ACARIE, Marie. LEBLOND, Guillaume., 28 juillet 1650; MC/ET/V/106
      bail; Acarie, Marie; Leblond, Guillaume
    - Désistement. DUVOIR, Henri. HENRI, Louis., 2 août 1650; MC/ET/V/106
      renonciation; Duvoir, Henri; Henri, Louis
    - Transaction. BRETEL, Claude. VARIN, Jean., 2 août 1650; MC/ET/V/106
      accord; Bretel, Claude; Varin, Jean
    - Échange. ACARIE, Marie. LERAGOIE, Jean., 5 août 1650; MC/ET/V/106
      échange; Acarie, Marie; Leragoie, Jean
    - Transport de rente. CHESOT, Fleurance. DESGRAIS, Laurent., 5 août 1650; MC/ET/V/106
      transport de droits; Chesot, Fleurance; Desgrais, Laurent
    - Titre nouvel. DARTOIS, Simon. REVENE, Charles-Héraclès., 10 août 1650; MC/ET/V/106
      titre nouvel; Dartois, Simon; Revene, Charles-Héraclès
    - Bail. ACARIE, Marie. BERNARD, Antoine., 12 août 1650; MC/ET/V/106
      bail; Acarie, Marie; Bernard, Antoine
    - Ratification et Titre nouvel. CLEMENT, Marie. AMELOT, Jacques., 14 août 1650; MC/ET/V/106
      ratification; titre nouvel; Clement, Marie; Amelot, Jacques
    - Transport et Constitution. LEFEBVRE, Nicolas. LESPINE, Jean., 16 août 1650; MC/ET/V/106
      constitution de rente; Lefebvre, Nicolas; Lespine, Jean
    - Transport et Constitution. POUPART, Nicolas. LESPINE, Jean., 16 août 1650; MC/ET/V/106
      constitution de rente; Poupart, Nicolas; Lespine, Jean
    - Apprentissage. BAUGE, Marie. SARRAZIN, Marie., 18 août 1650; MC/ET/V/106
      contrat d'apprentissage; Bauge, Marie; Sarrazin, Marie
    - Bail. LERAGOIS, Alexandre. COUSIN, Jacques., 19 août 1650; MC/ET/V/106
      bail; Leragois, Alexandre; Cousin, Jacques
    - Constitution. RADIGUES, René. ACARIE, Marie., 27 août 1650; MC/ET/V/106
      constitution de rente; Radigues, René; Acarie, Marie
    - Rachat. DONON (DE), Pierre. BRICONNET, Jacques., 27 août 1650; MC/ET/V/106
      acte de vente; Briconnet, Jacques; Donon, Pierre de
    - Quittance. RACQUENEAU, Louis. DONON (DE), Pierre., 29 août 1650; MC/ET/V/106
      quittance; Racqueneau, Louis; Donon, Pierre de
    - Bail. ACARIE, Marie. LEPREVOST, Jacques., 31 août 1650; MC/ET/V/106
      bail; Acarie, Marie; Leprevost, Jacques
    - Compte. POUDRET, Nicolas. CAUVIN, Hilaire., 31 août 1650; MC/ET/V/106
      compte; Poudret, Nicolas; Cauvin, Hilaire
    - Consentement. BELLOY (de), Jean. VERDELOT (de), Gaspard., 2 septembre 1650; MC/ET/V/106
      ratification; Belloy, Jean de; Verdelot, Gaspard de
    - Apprentissage. LATREILLE, François. POICHON, Christophe., 3 septembre 1650; MC/ET/V/106
      contrat d'apprentissage; Latreille, François; Poichon, Christophe
    - Bail. LENOIR, Jean. ESTIENNE, Etienne., 4 septembre 1650; MC/ET/V/106
      bail; Lenoir, Jean; Estienne, Etienne
    - Transport de rente. MONNEROT, Nicolas. LERAGOIS, Bénigne., 5 septembre 1650; MC/ET/V/106
      transport de droits; Monnerot, Nicolas; Leragois, Bénigne
    - Surséance et délai. GUYON, André. PERREAU, Françoise., 5 septembre 1650; MC/ET/V/106
      Guyon, André; Perreau, Françoise
    - Quittance. GUYON, André. CLERY (de), Geneviève., 5 septembre 1650; MC/ET/V/106
      quittance; Guyon, André; Clery, Geneviève de
    - Mainlevée. CLEMENT, Catherine. IMBERT, Charles., 7 septembre 1650; MC/ET/V/106
      mainlevée; Clement, Catherine; Imbert, Charles
    - Vente. FALENT, Eustache. FALENT, Este., 8 septembre 1650; MC/ET/V/106
      acte de vente; Falent, Eustache; Falent, Este
    - Vente de droits successifs. GAILLARD, Christophe. GIRAUDIER, Bertrand., 14 septembre 1650; MC/ET/V/106
      acte de vente; Gaillard, Christophe; Giraudier, Bertrand
    - Mariage. PICQUET, Pierre. PICQUET, Jeanne. FAVEROLLE (de), Laurent., 14 septembre 1650; MC/ET/V/106
      contrat de mariage; Picquet, Pierre; Picquet, Jeanne; Faverolle, Laurent de
    - Bail. BARDOT, Jacques. QUESNEL, Hilaire., 14 septembre 1650; MC/ET/V/106
      bail; Bardot, Jacques; Quesnel, Hilaire
    - Consentement. GUERARD, Anne. FOUREL, Denis., 20 septembre 1650; MC/ET/V/106
      ratification; Guerard, Anne; Fourel, Denis
    - Déclaration. PRIGAT, Jean. BRIE (de), François., 24 septembre 1650; MC/ET/V/106
      déclaration; Prigat, Jean; Brie, François de
    - Marché. CHERON, Henri. PROBEZAN, Germain., 24 septembre 1650; MC/ET/V/106
      marché; Cheron, Henri; Probezan, Germain
    - Mariage. HUGUET, Florine. GOUPY, Blanche. CHENAULT, Toussaint., 25 septembre 1650; MC/ET/V/106
      contrat de mariage; Huguet, Florine; Goupy, Blanche; Chenault, Toussaint
    - Inventaire après décès. HENRY, Anne. MORIN, Guillaume., 27 septembre 1650; MC/ET/V/106
      inventaire après décès; Henry, Anne; Morin, Guillaume
    - ÉPERONNIER MORIN (Guillaume) § inventaire après décès, 27 septembre 1650; MC/ET/V/106
      inventaire; Morin, Guillaume
    - MORIN (Guillaume) maître éperonnier demeurant rue de la Tisserandrye § inventaire après décès de la femme de. ..; marchandises d'éperonnier, 27 septembre 1650; MC/ET/V/106
    - Marché. DELAHAYE, Etienne. église, Saint-Jean, Paris., 29 septembre 1650; MC/ET/V/106
      marché; Delahaye, Etienne
    - Mariage. GODEFFROY, Denis. DESJARDINS, Geneviève., 2 octobre 1650; MC/ET/V/106
      contrat de mariage; Godeffroy, Denis; Desjardins, Geneviève
    - GODEFROY (Denys) historiographe ordianire du Roi demeurant rue Pierre Sarazin § mariage entre Denys GODEFROY et Geneviève DESJARDINS, 2 octobre 1650; MC/ET/V/106
      contrat de mariage; Godefroy, Denys
    - Transport de rente. ROZEE, Guillaume. VERJUS, Antoine., 8 octobre 1650; MC/ET/V/106
      transport de droits; Rozee, Guillaume; Verjus, Antoine
    - Bail. LA CROIX (DE), Jean. LARGILIER (de), Antoine., 10 octobre 1650; MC/ET/V/106
      bail; La Croix (de), Jean; Largilier (de), Antoine
    - Rachat. GUERIN, Claude. CLEMENT, Marie., 10 octobre 1650; MC/ET/V/106
      acte de vente; Guerin, Claude; Clement, Marie
    - Constitution. CLEMENT, Marie. VERJUS, Antoine., 10 octobre 1650; MC/ET/V/106
      constitution de rente; Clement, Marie; Verjus, Antoine
    - Bail. NICERON, Mathurin., 10 octobre 1650; MC/ET/V/106
      bail; Niceron, Mathurin
    - Marché. AUBRAY (d'), Dreux. LEPAS, Richard., 12 octobre 1650; MC/ET/V/106
      marché; Aubray, Dreux d'; Lepas, Richard
    - Transport de rente. MALLEPERT, Louis. DANER, Jean., 14 octobre 1650; MC/ET/V/106
      transport de droits; Mallepert, Louis; Daner, Jean
    - Accord. LEVACHER, Denise. BARBOT, Bénigne. LEBRET, Louis., 15 octobre 1650; MC/ET/V/106
      accord; Levacher, Denise; Barbot, Bénigne; Lebret, Louis
    - Constitution. CLEMENT, Marie. VERJUS, Antoine., 15 octobre 1650; MC/ET/V/106
    - Mariage. LANGLOIS, Claude, LANGLOIS, Catherine. BRAUX (de), François., 17 octobre 1650; MC/ET/V/106
      contrat de mariage; Langlois, Claude; Langlois, Catherine; Braux, François de
    - Apprentissage. DOGON, Michel. MORIN, Guillaume., 18 octobre 1650; MC/ET/V/106
      contrat d'apprentissage; Dogon, Michel; Morin, Guillaume
    - ÉPERONNIER (apprentissage d') § apprentissage de Michel DOGON, âgé de 20 ans, chez Guillaume MORIN, pour 5 ans, 18 octobre 1650; MC/ET/V/106
    - ÉPERONNIER MORIN (Guillaume) § apprentissage, 18 octobre 1650; MC/ET/V/106
    - MAÇON LAYNE Jean § apprentissage, 18 octobre 1650; MC/ET/V/106
      contrat d'apprentissage; Layne, Jean
    - SERRURIER DOGON (Guillaume) § apprentissage, 18 octobre 1650; MC/ET/V/106
      contrat d'apprentissage; Dogon, Guillaume
    - MORIN (Guillaume) maître éperonnier demeurant rue de la Tissérandrye § apprentissage chez. .. de Michel DOGON fils de Guillaume DOGON, serrurier, âgé de 20 ans pour 5 années, par Jean LAYNÉ maître maçon, 18 octobre 1650; MC/ET/V/106
    - Constitution. CLEMENT, Marie. VERJUS, Antoine., 19 octobre 1650; MC/ET/V/106
    - Quittance. MAUROY (de), Séraphin. CLEMENT, Marie., 19 octobre 1650; MC/ET/V/106
      quittance; Mauroy (de), Séraphin; Clement, Marie
    - Constitution. JULHEREAU, René, VIALLER, Jean. PASSART, Robert., 21 octobre 1650; MC/ET/V/106
      constitution de rente; Julhereau, René; Vialler, Jean; Passart, Robert
    - Transport de rente. MAURICE, Jeanne. DUCOS, Joseph., 22 octobre 1650; MC/ET/V/106
      transport de droits; Maurice, Jeanne; Ducos, Joseph
    - Inventaire après décès. DESROZIERS, Pierre, décédé. CHAREFRANCOIS (de), Pierre., 25 octobre 1650; MC/ET/V/106
      inventaire après décès; Desroziers, Pierre; Charefrancois, Pierre de
    - Don mutuel. DUCOS, Joseph. CHOISY, Charlotte., 27 octobre 1650; MC/ET/V/106
      donation; Ducos, Joseph; Choisy, Charlotte
    - Titre nouvel. BOURGET, Louis. BAGOT, Michèle., 30 octobre 1650; MC/ET/V/106
      titre nouvel; Bourget, Louis; Bagot, Michèle
    - Transaction. CHAULME, Jean. DELAMARRE, Salomon., 31 octobre 1650; MC/ET/V/106
      accord; Chaulme, Jean; Delamarre, Salomon
    - Mariage. NAUDIN, Pierre. BOUCHART, Jeanne., 2 novembre 1650; MC/ET/V/106
      contrat de mariage; Naudin, Pierre; Bouchart, Jeanne
    - Inventaire après décès. DELAHAYE, Charles, décédé. CHEVERRY, Lucrèce., 4 novembre 1650; MC/ET/V/106
      inventaire après décès; Delahaye, Charles; Cheverry, Lucrèce
    - Testament. DAYME, Louise., 5 novembre 1650; MC/ET/V/106
      testament; Dayme, Louise
    - Constitution. LERAGOIS, Jean. LERAGOIS, Benigne. ARDIER, Paul., 11 novembre 1650; MC/ET/V/106
      constitution de rente; Leragois, Jean; Leragois, Benigne; Ardier, Paul
    - Donation. PREVOST, Jeanne. DANIAU, Etienne. ROUSSEAU, Louise., 15 novembre 1650; MC/ET/V/106
      donation; Prevost, Jeanne; Daniau, Etienne; Rousseau, Louise
    - Indemnité. FREMYN, Guillaume. FREMYN, Pierre. CLEMENT, Marie., 15 novembre 1650; MC/ET/V/106
      indemnité; Fremyn, Guillaume; Fremyn, Pierre; Clement, Marie
    - Constitution. BOURLON, Eustache. MASSON, Michèle., 17 novembre 1650; MC/ET/V/106
      constitution de rente; Bourlon, Eustache; Masson, Michèle
    - Constitution. BARENTIN, Jacques-Honoré. ACARIE, Marie., 19 novembre 1650; MC/ET/V/106
      constitution de rente; Barentin, Jacques-Honoré; Acarie, Marie
    - Apprentissage. CHARLOT, Nicolas. FOURNIER, Noël., 22 novembre 1650; MC/ET/V/106
      contrat d'apprentissage; Charlot, Nicolas; Fournier, Noël
    - DOREUR TALLÉE (Innocent) § transport de droits successifs, 22 novembre 1650; MC/ET/V/106
      transport de droits; Tallée, Innocent
    - DOREUR POLLE (François) § transport de droits successifs, 22 novembre 1650; MC/ET/V/106
      transport de droits; Polle, François
    - DOREUR MARGUILLIER (Pierre) § transport de droits successifs, 22 novembre 1650; MC/ET/V/106
      transport de droits; Marguillier, Pierre
    - TALLÉE (Innocent) maître doreur demeurant rue de la Pelletrye § transport de droits successifs par. .. et Pierre MARGUILLIER, maître doreur à François POLLE, maître doreur, 22 novembre 1650; MC/ET/V/106
    - Transport de droits successifs. VALLEE, Innocent. PAUL, François., 22 novembre 1650; MC/ET/V/106
      transport de droits; partage; Vallee, Innocent; Paul, François
    - Vente de meubles. CHAUVYN, Marguerite. BEGON, Noël., 23 novembre 1650; MC/ET/V/106
      acte de vente; Chauvyn, Marguerite; Begon, Noël
    - Bail. BEGON, Noël. CHAUVYN, Marguerite., 24 novembre 1650; MC/ET/V/106
      bail; Begon, Noël; Chauvyn, Marguerite
    - Vente de droits successifs. PAUL, François. VALLEE, Pierre., 30 novembre 1650; MC/ET/V/106
      acte de vente; Paul, François; Vallee, Pierre
    - Rétrocession. TISSIER, Pierre. PALOT, Ambroise., 3 décembre 1650; MC/ET/V/106
      cession; Tissier, Pierre; Palot, Ambroise
    - TAPISSIER PASCOT (François) § rétrocession, 3 décembre 1650; MC/ET/V/106
      Pascot, François
    - TAPISSIER PASCOT (Ambroise) § rétrocession, 3 décembre 1650; MC/ET/V/106
      Pascot, Ambroise
    - PACOT (Ambroise) marchand tapissier demeurant rue de la tisserandrye § rétrocession à. .. et à François PACOT, tapissier par Pierre TASSIER, marchand, 3 décembre 1650; MC/ET/V/106
      Pacot, Ambroise
    - Vente de meubles. GALLIER, Antoine. POINSON, Marguerite., 5 décembre 1650; MC/ET/V/106
      acte de vente; Gallier, Antoine; Poinson, Marguerite
    - ORFÈVRE PRÉVOST Jean § constitution de pension, 5 décembre 1650; MC/ET/V/106
      Prévost, Jean
    - TABLEAUX § inventaire après décès de la femme de Hiérosme SPINGLER, maître menuisier en ébène;; 11 tableaux, 5 décembre 1650; MC/ET/V/106
    - PRÉVOST (Jean) marchand orfèvre demeurant rue de la boucherie § constitution de pension par .. à Anthoine PRÉVOST, leur fils, étudiant en théologie moyennant 300 l. de rente, 5 décembre 1650; MC/ET/V/106
    - SPINGLER (Hiérôsme) maître menuisier en ébène demeurant rue de la Tisserandrye § inventaire après décès de la femme de. ..;; 11 tableaux; inventaire de la marchandise, 5 décembre 1650; MC/ET/V/106
      inventaire; Spingler, Hiérôsme
    - Inventaire après décès. CARPENTIER, Catherine. SPINGLER, Jérémie., 5 décembre 1650; MC/ET/V/106
      inventaire après décès; Carpentier, Catherine; Spingler, Jérémie
    - Constitution de pension. PREVOST, Jean. PREVOST, Antoine., 5 décembre 1650; MC/ET/V/106
      constitution de rente; Prevost, Jean; Prevost, Antoine
    - Bail. DELAMET, François. PELLIN, Adrien., 5 décembre 1650; MC/ET/V/106
      bail; Delamet, François; Pellin, Adrien
    - Quittance. COLMONT, Hélène. RAPOUEL, Martin., 7 décembre 1650; MC/ET/V/106
      quittance; Colmont, Hélène; Rapouel, Martin
    - Testament. CAROUBLE, Marie., 13 décembre 1650; MC/ET/V/106
      testament; Carouble, Marie
    - Concession. église, Saint-Jean, Paris. BERGER, Nicolas., 16 décembre 1650; MC/ET/V/106
      Berger, Nicolas
    - Transport. FOIRIEN, Catherine. CHAILLOU, Jacques., 16 décembre 1650; MC/ET/V/106
      cession; Foirien, Catherine; Chaillou, Jacques
    - Transport d'arrérages de rente. BERMONT (de), Martin. DUCOS, Joseph., 19 décembre 1650; MC/ET/V/106
      transport de droits; Bermont, Martin de; Ducos, Joseph
    - Transport de rente. LENOBLE, Maxime. ARNOULT, Ignace., 20 décembre 1650; MC/ET/V/106
      transport de droits; Lenoble, Maxime; Arnoult, Ignace
    - Constitution. DES TRAPPES, Léonard. GUILLON (de), Antoine. BRICONNET, Guillaume., 21 décembre 1650; MC/ET/V/106
      constitution de rente; Des Trappes, Léonard; Guillon, Antoine de; Briconnet, Guillaume
    - Rachat. BOURGUIGNON, Gilbert. GUEFFIER, Etienne. GUILLON (de), Antoine., 21 décembre 1650; MC/ET/V/106
      acte de vente; Bourguignon, Gilbert; Gueffier, Etienne; Guillon, Antoine de
    - Indemnité. GUILLON (de), Antoine. DES TRAPPES, Léonard., 21 décembre 1650; MC/ET/V/106
      indemnité; Des Trappes, Léonard; Guillon, Antoine de
    - Rachat. DEPLIS, Jean. GUILLON (de), Antoine., 22 décembre 1650; MC/ET/V/106
      acte de vente; Deplis, Jean; Guillon, Antoine de
    - Quittance. GUILLON (de), Charles. GUILLON (de), Antoine., 23 décembre 1650; MC/ET/V/106
      quittance; Guillon, Charles de; Guillon, Antoine de
    - Concession. église, Saint-Jean, Paris. LEBOSSU, Marguerite., 28 décembre 1650; MC/ET/V/106
      Lebossu, Marguerite
    - Donation de rente. HUGUET, Florentine. GOUPPY, Blanche., 28 décembre 1650; MC/ET/V/106
      donation; Huguet, Florentine; Gouppy, Blanche
    - Procuration. ACARIE, Marie., 30 décembre 1650; MC/ET/V/106
      procuration; Acarie, Marie
    - Transport. ACARIE, Marie. LERAGOIS, Bénigne., 30 décembre 1650; MC/ET/V/106
      cession; Acarie, Marie; Leragois, Bénigne
  - Minutes. 1651, janvier - juin, janvier - juin 1651; MC/ET/V/107
  - Minutes. 1651, juillet - décembre, juillet - décembre 1651; MC/ET/V/108
  - Minutes. 1652, MC/ET/V/109
    - FONTENAY (Guillaume) maçon § mariage entre la fille de feu .. et Pierre NAUDIN marchand de grains en présence de Jean NAUDIN coureur de maisons, son frère Bertrand de FONTENAY, charpentier et François FONTENAY maçon oncles paternels, 21 juillet 1647; MC/ET/V/109
    - SAVETIER (apprentissage de) § apprentissage chez Annibal FAGET, savetier, de Pierre MAGDELAINE fils de feu Jehan MAGDELAINE, maçon, pendant 3 ans moyennant 18 l., 18 août 1647; MC/ET/V/109
    - BELÉ (Jacques) compagnon maçon rue Fripaux § Mariage entre. .. fils de feu Nicolas BELÉ maçon et Charlotte TALLON en présence de Nicolas BELÉ, son frère, couvreur de maisons, René MOYEN, maçon, 16 novembre 1647; MC/ET/V/109
    - LAPIDAIRE LAMBERT (Jean) § apprentissage, 26 novembre 1647; MC/ET/V/109
  - Minutes. 1653, janvier - 14 juillet, janvier - 14 juillet 1653; MC/ET/V/110
    - AMBASSADEUR extraordinaire de M. le duc de Mantoue NERLY (Comte de...) § Procuration, 8 janvier 1653; MC/ET/V/110
      procuration; Nerli (M. de)
    - NERLY (Comte de. .) ambassadeur extraordinaire de l'île le duc de Mantoue près de sa majesté § Procuration, 8 janvier 1653; MC/ET/V/110
      procuration; Nerly, Comte de. .
    - MANTOUE (duc de...) NERLY (Comte de...) ambassadeur extr/aire/ § Procuration, 8 janvier 1653; MC/ET/V/110
      procuration; Nerly, Comte de...
    - CHEVALIER des ordres du Roi ESTREES (François Annibal d') § Concession; Fondation de messe, 3 février 1653 - 2 mars 1653; MC/ET/V/110
      fondation pieuse; Estrées, François Annibal (1572-1670)
    - MARÉCHAL de France ESTRÉES (François Annibal d') § Concession; Fondation de messe, 3 février 1653 - 2 mars 1653; MC/ET/V/110
      Estrées, François Annibal d'
    - ESTRÉES (François Annibal d'...) chevalier des ordres du roi, duc, pair, Maréchal de France § - Concession - Fondation d'une messe basse, 3 février 1653 - 2 mars 1653; MC/ET/V/110
      Estrées, François Annibal d'...
    - HAUDRY (Etienne) maison et chapelle Etienne HAUDRY MONASTÈRE de l'ASSOMPTION de NOTRE DAME § Bail; Bail. 6 mars, 8 et 20 mai 1653., 6 mars 1653 - 20 mai 1653; MC/ET/V/110
      bail; Haudry, Etienne
    - Prédicateur ord/aire/ du Roi MOREL (Claude) § Bail du Monastère de l'Assomption, 6 mars 1653; MC/ET/V/110
      bail; Morel, Claude
    - MOREL Claude doct/r/ en théologie de la Sorbonne Cons/ller/ et prédicateur ordinaire du Roi § Bail à loyer du Monastère de l'Assomption, 6 mars 1653; MC/ET/V/110
      bail
    - COUVENT et MONASTÈRE de l'ASSOMPTION de NOTRE-DAME dit de la maison et chapelle feu Etienne HAULDRY, fondée à Paris. § - Bail à loyer par COUVENT et MONASTÈRE de l'ASSOMPTION de NOTRE-DAME; - Bail à loyer COUVENT et MONASTÈRE de l'ASSOMPTION de NOTRE-DAME, 6 mars, 8 et 20 mai 1653., 6 mars 1653 - 20 mai 1653; MC/ET/V/110
    - ST CHRISTOPHE (église) en la Cité § Concession pour faire orner l'autel de la Vierge, 8 mars 1653; MC/ET/V/110
      St Christophe, église
    - SAINT-CHRISTOPHE en la CITÉ § Concession des marguilliers de SAINT-CHRISTOPHE en la CITÉ à Jean NORAND maître tonnelier pour faire orner l'autel de la Vierge, 8 mars 1653; MC/ET/V/110
    - DANTON Jean vigneron, dem/t/ à Etampes § Inventaire des biens de Charlotte PREVOST + où est signalé un bail de 3 quartiers de vigne concédé à Jean DANTON, 24 mars 1653; MC/ET/V/110
      inventaire; bail
    - HÔTEL des URSINS § Inventaire des d/lles/ PREVOST/+/ à la requête de maître Claude ALLEAUME, procureur en Parlement habitant HÔTEL des URSINS, 24 mars 1653; MC/ET/V/110
    - ESTRÉES François-Annibal d' chevalier des ordres du roi, duc, pair A Maréchal de France § - Concession - Election de Marguillier - Concession. 5 et 6 avril, 21 mai 1653., 5 avril 1653 - 21 mai 1653; MC/ET/V/110
    - MARÉCHAL de France ESTRÉES (François Annibal d') § Concession; Election de marguillier; Concession. 5 et 6 avril, 21 mai 1653., 6 avril 1653 - 21 mai 1653; MC/ET/V/110
    - DELANGRE Claude + Cons/ller/ du roi § Constitution de rente par Marguerite QUESNETTE, veuve en 1/ère/ noces de Claude DELANGRE, 23 avril 1653; MC/ET/V/110
      constitution de rente
    - DURAND André Cons/ller/ du roi § Constitution de rente par Marguerite QUESNETTE procuratrice de son mari André DURANT, 23 avril 1653; MC/ET/V/110
    - GODEFROY Denys Cons/ller/ et historiographe du Roi § Procuration certifiée par Denys GODEFROY, 24 avril 1653; MC/ET/V/110
      procuration
    - MILLOT (Roland) bourgeois de Paris maître Peintre r. du Coq § Transport de bois, 30 avril 1653; MC/ET/V/110
      Millot, Roland
    - BARBERIN (Antoine) Cardinal; Grand aumônier de France, Supérieur du monastère de l'Assomption Notre-Dame § Bail à loyer, auquel assistent les religieuses du Monastère de l'Assomption, approuvées par Antoine BARBERIN Cardinal, 8 mai 1653; MC/ET/V/110
      bail; Barberini, Antoine (1607-1671)
    - AUVRAY Claude conseiller ordinaire du roi, vicaire général du cardinal Barberin § Bail à loyer, sur le monastère de l'Assomption auquel assiste Claude AUVRAY, 20 mai 1653; MC/ET/V/110
    - CALCOGRAPHE du Roi VALDOR (Jean), 31 mai 1653; MC/ET/V/110
      Valdor, Jean
    - VALDOR Jean calcographe du roi § Quittance, 31 mai 1653; MC/ET/V/110
      quittance
    - ACCIDENTS § transaction entre Nicolas DESCHAMPS et François PIROT à la suite d'un accident où le fils dudit DESCHAMPS fut blessé, 5 juin 1653; MC/ET/V/110
      accord
    - NOTRE-DAME des VERTUS (Aubervilliers) § Apprentissage de Guillaume GUILLERUAL chez Thomas FOURNIER maître barbier chirurgien à Aubervilliers NOTRE-DAME des VERTUS, 13 juin 1653; MC/ET/V/110
      contrat d'apprentissage; Notre-Dame des Vertus, Aubervilliers
    - LOGEMENTS des GENS de GUERRE § Traité fait par les communautés de BOURCY et LIHONS-en-Sauderre pour l'exemption des LOGEMENTS des GENS de GUERRE, 30 juin 1653; MC/ET/V/110
    - ACARIE Marie veuve Claude LE RAGOIS + seigneur de BRETONVILLIERS conseiller du roi au conseil d'Etat § Quittance; Vente, 2 juillet 1653 - 16 août 1653; MC/ET/V/110
      acte de vente; quittance
    - REINE de POLOGNE et de SUÈDE § Quittance par maître Gabriel LE VACHER cons/lle/ du roi, agissant comme procureur de Marguerite LEVACHER, sa fille, f/me/ de chambre de la Sérénissime REINE de POLOGNE et de SUÈDE, 14 juillet 1653; MC/ET/V/110
      quittance; Le Vacher Gabriel
  - Brevets. 1645 - 1649, MC/ET/V/111
    brevet notarié
  - Brevets. 1650 - 1652, MC/ET/V/112
- Répertoire(s) de Pierre II GRANDRYE, 10 janvier 1608 - 14 juillet 1653; MC/RE/V/1
  - Répertoire. 1608, 10 janvier - 1653, 14 juillet, 10 janvier 1608 - 14 juillet 1653; MC/RE/V/1
    Répertoire des notaires Pierre I Grandrye (10 janvier 1608-2 mai 1645), Pierre II Grandrye (13 juin 1645-14 juillet 1653).
    Informations concernant le classement et la cotation:
    Le niveau inférieur de description, quand il existe, correspond aux mentions d'actes contenues dans le répertoire. Parmi celles-ci, certaines peuvent y être décrites, de manière plus ou moins détaillée. Pour consulter l'acte proprement dit, il convient de rechercher la cote au niveau des articles (registre ou liasse) des minutes du notaire (cote de type 'MC/ET').